【裁判字號】    95,簡上,299
【裁判日期】    950925
【裁判案由】    竊盜
【裁判全文】
臺灣桃園地方法院刑事判決             95年度簡上字第299號
上  訴  人  臺灣桃園地方法院檢察署檢察官)
被      告  乙○○
上列上訴人因被告犯竊盜案件，不服本院刑事庭於中華民國九十
五年六月十五日以九十五年度壢簡字第一○五三號所為之第一審
刑事簡易判決（聲請簡易判決處刑案號：臺灣桃園地方法院檢察
署九十五年度速偵字第一一九號），提起上訴，暨移送併案審理
（臺灣桃園地方法院檢察署九十五年度偵字一二九○三號），本
院管轄之合議庭改依通常程序審理，逕為第一審判決如下：
    主   文
原判決撤銷。
乙○○連續於夜間侵入住宅竊盜，累犯，處有期徒刑捌月。
    事  實
一、乙○○前於民國九十一年間因竊盜案件，經本院於九十一年
    十二月十日，以九十一年度易字第一九五七號判決判處有期
    徒刑六月確定，又因違反毒品危害防制條例案件，經本院於
    九十二年十一月十八日，以九十二年度訴字第一四五八號判
    決判處有期徒刑八月、四月，並定應執行有期徒刑十一月確
    定，上開數罪接續執行，於九十四年一月十一日假釋出監，
    刑期至九十四年三月八日屆滿以已執行完畢論。詎乙○○仍
    不知悔改，復基於意圖為自己不法所有之概括犯意，連續於
    下列時間、地點為竊盜犯行：
(一)先於九十五年六月二日下午三時三十分許，騎乘車牌號碼為
    ＴＷ六－○二六號機車行經位於桃園縣中壢市仁美六十五之
    二十三號之「銘祥資源回收廠」時，見該處置放有甲○○所
    有之銅條計四十六條（合計三十八公斤），竟以徒手將該銅
    條搬運至其所騎乘機車腳踏板上之方式而竊取之。嗣於同日
    下午三時四十分許，行經桃園縣中壢市○○○路四二○號前
    時，為警攔檢，始查悉上情。
(二)又於九十五年六月四日晚間十一時二十分許，以不詳方式侵
    入桃園縣中壢市○○路六號「晞園大樓」地下室，搭乘電梯
    至該大樓頂樓，徒手竊取該公寓大樓頂樓之白鐵水錶蓋，得
    手後正欲離去之際，為該公寓大樓之保全人員張博源發現報
    警處理，而為警當場查獲。
(三)另於九十五年六月十一日下午二時許，見丙○○位於桃園縣
    中壢市○○路九十巷二四五弄三衖十八號住處之大門未上鎖
    ，認有機可乘，乃徒手將該大門推開後入內（無故侵入住居
    部分未據告訴），以置放於該址之鑰匙開啟停放在該處游秀
    巒所有、丙○○使用中之車牌號碼為ＵＺＤ－○五六號機車
    （置物箱內置放有丙○○所有之中國信託現金卡二張、臺北
    富邦現金卡九張、台新銀行信用卡一張、國泰世華銀行信用
    卡一張、慶豐銀行信用卡一張）電門鎖發動引擎之方式竊取
    之，得手後欲供己代步使用。嗣於同日下午三時許，乙○○
    持上開現金卡、信用卡，至位於桃園縣中壢南園二路四號之
    「南園郵局」前欲提領現金，然因形跡可疑為警臨檢而當場
    查獲。
二、案經桃園縣政府警察局中壢分局報請臺灣桃園地方法院檢察
    署檢察官聲請簡易判決處刑及桃園縣政府警察局中壢分局報
    請臺灣桃園地方法院檢察署檢察官移送併案審理。
    理  由
一、訊之被告乙○○對有於上揭時、地連續竊盜之犯罪事實，於
    警詢、檢察官訊問及本院審理時均坦承不諱，核與被害人甲
    ○○、丙○○、游秀巒及證人張博源於警詢時之指述相符，
    此外亦有贓物認領保管單四紙、照片十一張、中華郵政自動
    櫃員機交易明細表三張在卷足憑，是堪認被告任意性自白與
    事實相符，可採為本案論罪科刑之基礎。綜上，本件事證明
    確，被告犯行洵勘認定。
二、論罪科刑部分：
(一)按刑法第三百二十一條第一項第一款之夜間侵入住宅竊盜罪
    ，其所謂「住宅」，乃指人類日常居住之場所而言，公寓亦
    屬之。至公寓樓下之「樓梯間」，雖僅供各住戶出入通行，
    然就公寓之整體而言，該樓梯間為該公寓之一部分，而與該
    公寓有密切不可分之關係，故於夜間侵入公寓樓下之樓梯間
    竊盜，難謂無同時妨害居住安全之情形，自應成立刑法第三
    百二十一條第一項第一款於夜間侵入住宅竊盜罪（最高法院
    七十六年度台上字第二七九六號判例意旨可資參照）。是核
    被告就犯罪事實欄一、（一）（三）部分所為係犯刑法第三
    百二十條第一項竊盜罪，就犯罪事實欄一、（二）侵入公寓
    大樓電梯及頂樓後竊盜部分，係犯刑法第三百二十一條第一
    項第一款夜間侵入住宅竊盜罪。
(二)按被告行為後，刑法及刑法施行法部分條文業經修正公布，
    並均於九十五年七月一日施行。修正後刑法第二條第一項之
    規定，係規範行為後法律變更所生新舊法律比較適用之準據
    法，於修正後刑法施行後，應適用修正後刑法第二條第一項
    規定之從舊從輕之原則為比較；又修正後刑法第三十五條，
    乃刑之重輕之法定次序與標準，應適用裁判時之修正後刑法
    第三十五條之規定。修正後刑法第二條第一項係採從舊從輕
    原則，適用最有利於行為人之法律，既曰法律，自較刑之範
    圍為廣，除法律有特別規定者（如修正後刑法第二條第二項
    非拘束人身自由之保安處分適用裁判時法，修正後刑法施行
    法第九條之三規定之情形），應依其規定，或事關執行之緩
    刑之宣告，或犯罪在刑法修正施行前，自首在刑法修正施行
    後之自首部分，或程序之規定（程序從新，如刑法第四十條
    沒收宣告之程序規定），均適用裁判時之修正後刑法之規定
    外，應依修正後刑法第二條第一項規定為法律變更之比較，
    且比較時，應就罪刑有關之共犯、未遂犯、連續犯、牽連犯
    、結合犯，以及累犯加重，自首減輕暨其他法定加減原因（
    如身分加減）與加減例等一切情形，綜其全部之結果而為比
    較後，整個適用，不能割裂而分別適用有利益之條文（最高
    法院九十五年五月二十三日刑事庭第八次會議決議意旨參照
    ）。經查：
 (1)就連續犯部分：被告行為後，刑法業已刪除第五十六條連續
    犯之規定，是於新法修正施行後，已無連續數行為而犯同一
    罪名者，以一罪論之規定，故被告於刑法修正前所犯之數次
    竊盜犯行，均須依數罪分論併罰。新法刪除連續犯規定，顯
    已影響行為人刑罰之法律效果，自屬法律變更，而被告於刑
    法修正前所犯之數次竊盜行，依新法分論併罰之結果，其刑
    度顯較依修正前刑法第五十六條規定應均論以一罪，得加重
    其刑至二分之一之情形為重，是修正前刑法之規定顯較有利
    於被告。
 (2)累犯部分：按修正前刑法第四十七條規定：「受有期徒刑之
    執行完畢，或受無期徒刑或有期徒刑一部之執行而赦免後，
    五年以內再犯有期徒刑以上之罪者，為累犯，加重本刑至二
    分之一。」修正後刑法第四十七條第一項規定：「受徒刑之
    執行完畢，或一部之執行而赦免後，五年以內故意再犯有期
    徒刑以上之罪者，為累犯，加重本刑至二分之一。」而本件
    被告有事實欄所載之犯罪科刑執行情形，有臺灣高等法院被
    告前案紀錄表附卷可參，其於受有期徒刑執行完畢後，五年
    內再犯有期徒刑以上之本罪，無論依修正前刑法第四十七條
    或修正後之刑法第四十七條第一項之規定，均構成累犯，對
    被告而言並無有利或不利之情形，自不生新舊法比較之問題
    。
 (3)另關於刑法第三百二十條第一項之竊盜罪之法定罰金刑部分
    ，由原定貨幣單位銀元五百元以下罰金，並依罰金罰鍰提高
    標準條例第一條前段規定提高為十倍（提高後折算為新臺幣
    一萬五千元以下罰金），經依修正後刑法施行法第一條之一
    第一項、第二項前段規定，修正為貨幣單位為新臺幣，並就
    所定數額提高為三十倍，亦即修正為新臺幣一萬五千元以下
    罰金；而法定罰金刑最低度部分，由修正前刑法第三十三條
    第五款規定為銀元一元以上，依罰金罰鍰提高標準條例第一
    條前段提高為十倍（提高後折算為新臺幣三十元），修正後
    刑法第三十三條第五款則修正為新臺幣一千元以上，以百元
    計算；而就易科罰金之折算標準部分，由修正前刑法第四十
    一條第一項前段規定（得以銀元一元以上三元以下折算一日
    ），並依修正前罰金罰鍰提高標準條例第二條規定提高一百
    倍為銀元一百元以上三百元以下（即新臺幣三百元以上九百
    元以下）折算一日，修正後刑法第四十一條第一項前段則修
    正為得以新臺幣一千元、二千元或三千元折算一日。比較行
    為時法與裁判時法，關於修正之罰金刑最高度部分，行為時
    法與裁判時法輕重相同，行為時法並無不利於被告情形，而
    就修正之罰金刑最低度部分，行為時法較有利於被告；再就
    修正之易科罰金之折算標準部分，亦以行為時法有利於被告
    。經上開綜合比較之結果，本件自應依修正後刑法第二條第
    一項前段之規定，適用行為時法。
 (4)綜上法律修正前、後之比較，揆諸前揭說明及修正後刑法第
    二條第一項之「從舊從輕」原則，本件以適用修正前之相關
    刑罰法律，對被告較為有利，並應整體適用修正前刑法相關
    規定。
(三)被告先後三次竊盜犯行，時間緊接，且所犯係犯罪構成要件
    相同之罪，顯係基於概括犯意而為之，雖有加重竊盜、普通
    竊盜之分，惟仍為連續犯，應依刑法第五十六條之連續犯規
    定，從一重論以刑法第三百二十一條第一項第一款之夜間侵
    入住宅竊盜罪，並依修正前刑法第五十六條連續犯之規定，
    加重其刑。至於檢察官雖僅就事實欄一、（一）(一)所示之犯
    行提起公訴，而未就犯罪事實欄一、（二）（三）部分提起
    公訴，然本院審理後認犯罪事實欄一、（二）（三）之竊盜
    罪部分與前揭起訴之竊盜部分，具有連續犯之裁判上一罪關
    係，基於審判不可分原則，本院自應就移送併辦部分併予審
    究，附此敘明。另被告有如事實欄所載之有期徒刑執行紀錄
    ，有臺灣高等法院被告前案紀錄表一紙在卷足憑，其於有期
    徒刑執行完畢後五年內，再犯本件有期徒刑以上之罪，為累
    犯，應依修正前刑法第四十七條規定加重其刑。並依法遞加
    重之。原審認被告罪證明確，予以論科，固非無見，惟就事
    實欄一、（二）（三）之犯罪事實，為起訴效力所及部分未
    及審酌，亦屬未合，檢察官據此上訴，為有理由，本院自應
    將原判決撤銷改判爰審酌被告前已有竊盜之前科，素行不良
    ，其正值壯年、不思正途賺錢，連續竊取財物，並考量其犯
    罪次數、竊得財物價值，與犯罪後供認犯行之態度等一切情
    狀，量處如主文所示之刑。
五、本件有刑事訴訟法第四百五十一條之一第四項但書第二款之
    情形，爰依同法第四百五十二條規定，適用通常程序審理，
    逕為第一審判決，附此敘明。
據上論斷，應依刑事訴訟法第四百五十五條之一第三項、第四百
五十二條、第三百六十九條第一項前段、第三百六十四條、第二
百九十九條第一項前段，修正後刑法第二條第一項前段，修正前
刑法第五十六條、第三百二十一條條第一項第一款、第四十七條
，判決如主文。
本案經檢察官董良造到庭執行職務。
中   華   民   國    95   年      9     月    25      日
                     臺灣桃園地方法院刑事第十庭
                          審判長法  官 江德民
                                法  官 許炎灶
                                法  官 柯姿佐
上正本證明與原本無異。如不服本判決，應於判決送達後10日內
向本院提出上訴狀（應附繕本），上訴於臺灣高等法院。
                                書記官 蔡紫凌
中    華    民    國    95    年    9     月    28    日


司法院資訊處製作；財團法人民間司法改革基金會備份。
